臺灣臺南地方法院新市簡易庭民事簡易判決   
110年度新簡字第387號
原      告  江仁傑  
被      告  小鳳  



上列被告因過失傷害案件，原告提起刑事附帶民事訴訟請求損害
賠償，由本院刑事庭以109年度交附民字第282號刑事附帶民事訴
訟裁定移送前來，經本院於民國110年10月12日言詞辯論終結，
判決如下：
    主      文
被告應給付原告新臺幣貳拾陸萬捌仟陸佰捌拾伍元，及自民國一
○九年十二月十八日起至清償日止，按週年利率百分之五計算之
利息。
訴訟費用由被告負擔百分之五十六，餘由原告負擔。
本判決原告勝訴部分得假執行。
原告其餘之訴及假執行之聲請均駁回。
    事實及理由
一、按訴狀送達後，原告不得將原訴變更或追加他訴。但擴張或
    減縮應受判決事項之聲明者，不在此限，民事訴訴法第255
    條第1項第3款定有明文。本件原告起訴時原聲明為：被告應
    給付原告新臺幣（下同）484,194元，及自起訴狀繕本送達
    翌日起至清償日止，按週年利率5％計算之利息。嗣於本院審
    理中，捨棄財產損失4,080元部分之請求，核屬減縮訴之聲
    明，參諸首揭規定，自屬適法，應予准許。又被告受合法通
    知，無正當理由未於最後言詞辯論期日到場，核無民事訴訟
    法第386條所列各款情形，爰依原告之聲請，由其一造辯論
    而為判決。
二、原告起訴主張：
　㈠被告於民國109年2月2日11時24分許，無照駕駛車牌號碼000-
    0000號普通重型機車，沿臺南市永康區中華路機慢車道由南
    往北方向直行，途經中華路108巷交岔路口時，依當時情況
    無不能注意之情形，竟疏於注意貿然闖越紅燈行駛，致與原
    告所駕駛搭載訴外人江玉婷，沿中華路408巷由東往西方向
    行駛之車牌號碼000-000號普通重型機車發生碰撞，致原告
    受有左足撕裂傷併肌腱斷裂及左小腿多處擦傷等傷害。原告
    因系爭車禍受有下列損害：
　⒈醫療費用部分：原告因上開傷害至醫院治療，支出醫藥費8,4
    73元、醫療用品費442元、醫院停車費600元，共計9,515元
    。
　⒉工作損失部分：原告擔任外勤郵差，受傷期間無法工作，受
    有全勤獎金4,137元、駕駛收投加給18,426元、3個月薪資92
    ,414元、年終(績效、考核)獎金166,007元等損失，總計受
    有工作損失280,984元。
　⒊精神慰撫金部分：系爭車禍對於原告造成相當精神上痛苦，
    傷口癒合、復健後腳趾彎曲角度受限，與正常功能之右足顯
    有差異，造成外勤工作騎乘打檔車不便及跑步功能減損，故
    請求精神慰撫金20萬元。
　⒋另因醫療費用部分已獲得強制險理賠10,385元，扣除強制險
    已理賠之金額後，被告應賠償原告480,114元，爰依侵權行
    為之法律關係提起本件訴訟。
　㈡並聲明：
　⒈被告應給付原告480,114元，及自起訴狀繕本送達翌日起至清
    償日止，按週年利率5％計算之利息。
　⒉請准供擔保宣告假執行。
三、被告經合法通知，未於言詞辯論期日到場，亦未提出準備書
    狀作何聲明或陳述。
四、本院得心證之理由：
  ㈠按因故意或過失，不法侵害他人之權利者，負損害賠償責任
    ；汽車、機車或其他非依軌道行駛之動力車輛，在使用中加
    損害於他人者，駕駛人應賠償因此所生之損害，民法第184
    條第1項前段、第191條之2前段分別定有明文。原告主張其
    於上開時、地騎乘車牌號碼000-000號普通重型機車，遭被
    告無照騎乘車牌號碼000-0000號普通重型機車，違規闖越紅
    燈撞擊，致受有左足撕裂傷併肌腱斷裂及左小腿多處擦傷等
    傷害，業據其提出奇美醫療財團法人奇美醫院（下稱奇美醫
    院）診斷證明書為證；被告上揭行為，業經本院109年度交
    簡字第3731號刑事判決認被告汽車駕駛人，無駕駛執照駕車
    ，因過失傷害人，處有期徒刑3月，如易科罰金，以1,000元
    折算1日在案，有前開刑事判決在卷可稽，復經本院依職權
    調取上揭刑事全卷核閱無誤。而被告經合法通知，未於言詞
    辯論期日到場，亦未提出書狀作何聲明或陳述，本院綜合上
    開證據資料，認原告之主張為真實可信。是被告對於本件車
    禍之發生，顯有過失，且其過失行為與原告所受傷害之結果
    具相當因果關係甚明，故被告應負損害賠償責任。
  ㈡茲就原告請求細目之准駁，詳述如下：
　⒈醫療費用9,515元部分：
　　原告因上開傷害至醫院治療，支出醫藥費8,473元、醫療用
    品費442元、醫院停車費600元，共計9,515元，業據其提出
    奇美醫院診斷證明書、收據15紙、統一發票18紙、永茂醫療
    器材收據1紙，經核均為治療其因系爭車禍受到傷害所必要
    ，應予准許。
　⒉工作損失280,984元部分：
　　原告主張其為外勤郵差，於系爭車禍發生後受傷期間無法工
    作，受有全勤獎金4,137元、駕駛收投加給18,426元、3個月
    薪資92,414元、年終(績效、考核)獎金166,007元等損失，
    總計受有工作損失280,984元，並提出郵政員工薪給清單、
    收據、薪資帳戶存摺內頁影本、奇美醫院診斷證明書、請假
    資料維護表、績效及獎金計算公式等件為證。依上開奇美醫
    院診斷證明書記載原告於手術後需復健休養3個月，認原告
    因系爭車禍事故受傷而無法工作之期間應為3個月，又依原
    告之請假資料維護表，原告於系爭車禍後共請假78日，尚未
    逾越必要之範圍；而原告於車禍發生前一年即108年之薪資
    所得為782,259元，有原告之稅務電子閘門財產所得調件明
    細表在卷可佐，原告每日薪資為2,173元（計算式：782,259
    元÷12個月÷30日＝2,173元，小數點以下四捨五入），依原告
    實際請假日數（即78日）計算，原告於因上開傷害請假期間
    所受之薪資損失為169,494元（計算式：2,173元×78日＝169,
    494元），然原告於109年2月3日至同年3月13日病假期間仍
    領半薪共49,939元，有上開請假資料維護表及收據在卷可稽
    ，扣除原告領得之半薪49,939元後，原告得請求之工作損失
    應為119,555元，逾此數額之請求，要難准許。
　⒊精神慰撫金20萬元部分：
　　按慰撫金之核給標準，應斟酌雙方身分、地位及經濟狀況及
    其他各種情形核定之（最高法院76年台上字第1908號判例要
    旨參照）。本件原告因系爭車禍受有左足撕裂傷併肌腱斷裂
    及左小腿多處擦傷等傷害，已如前述，而原告為大學畢業，
    現為郵差，年收入約70-80萬元，未婚，與父母同住，108、
    109年度課稅所得收入為812,872元、693,610元，名下有房
    屋2棟、土地2筆、田賦3筆、投資3筆等財產；被告為小學畢
    業，未婚，108、109年度課稅所得收入為161,680元、39萬
    元，名下有汽車1輛之財產等情，業據原告陳明在卷，並有
    原告提出之學士學位證書在卷可憑，復經本院依職權調閱被
    告個人戶籍資料查詢結果、兩造稅務電子閘門財產所得調件
    明細表附卷可佐。本院審酌原告經此侵權行為所受之精神上
    痛苦、對於生活秩序之影響程度，及被告行為之手段、態樣
    ，以及兩造之身分、地位、教育程度、家庭經濟狀況等一切
    情狀，因而認原告主張非財產上損害之精神慰撫金20萬元尚
    屬過高，應以15萬元為允當。
五、綜上，原告依據侵權行為之法律關係，請求被告給付268,68
    5元（即醫療費用9,515元＋工作損失119,555元+精神慰撫金1
    5萬元－已理賠強制險保險金10,385元＝268,685），及自起訴
    狀繕本送達翌日即109年12月18日起至清償日止，按週年利
    率5％計算之利息，為有理由，應予准許；逾此部分之請求，
    為無理由，應予駁回。
六、本件係刑事附帶民事訴訟，由合議庭裁定移送民事庭之事件
    ，依刑事訴訟法第504條第2項之規定，免納裁判費，固本件
    無應確定之訴訟費用額。惟訴訟費用部分，雖無兩造應負擔
    之費用額，然本件原告之請求一部勝訴，一部敗訴，仍應為
    訴訟費用負擔之諭知，併此敘明。
七、本判決原告勝訴部分，係就民事訴訟法第427條規定適用簡
    易程序所為被告敗訴之判決，依同法第436條第2項準用第38
    9條第1項第3款規定，應依職權宣告假執行。原告就此部分
    聲明願供擔保聲請宣告假執行，核無必要。至原告敗訴部分
    ，其假執行之聲請失所附麗，應予駁回。
八、結論：本件原告之訴為一部有理由、一部無理由。爰依民事
    訴訟法第436條第2項、第385條第1項前段、第79條、第389
    條第1項第3款，判決如主文。
中　　華　　民　　國　　110 　年　　11　　月　　1 　　日
                    新市簡易庭  法  官  曾仁勇 
以上正本係照原本作成。
如不服本判決，應於判決送達後20日內，向本院提出上訴狀並表
明上訴理由，如於本判決宣示後送達前提起上訴者，應於判決送
達後20日內補提上訴理由書（須附繕本）。
如委任律師提起上訴者，應一併繳納上訴審裁判費。
中　　華　　民　　國　　110 　年　　11　　月　　1 　　日
                               書記官  吳佩芬